臺灣高等法院臺南分院民事裁定　　　　　 94年度抗字第194號
抗　告　人　乙○○
相　對　人　甲○○
上列抗告人因與相對人間請求給付扶養費強制執行事件，對於中
華民國94年3月17日臺灣雲林地方法院93年度執字第12199號裁定
提起抗告，本院裁定如下：
    主    文
抗告駁回。
抗告程序費用由抗告人負擔。
    理    由
一、按強制執行程序，除本法有規定外，準用民事訴訟法之規定
    ，強制執行法第30條之1定有明文。聲請民事強制執行，應
    依強制執行法第28條之2規定繳納執行費，此為必須具備之
    程式。又原告之訴，起訴不合程式或不備其他要件者，依其
    情形可以補正，經審判長定期間命其補正而不補正者，法院
    應以裁定駁回之，民事訴訟法第249條第1項第6款亦定有明
    文。另抗告法院認抗告為無理由者，應為駁回抗告之裁定。
    民事訴訟法第495條之1第1項、第449條第1項定有明文。
二、原審法院裁定以：
  (一)、按聲請民事強制執行，應依強制執行法第28條之2規定繳
      納執行費，此為必須具備之程式。
  (二)、本件債權人即抗告人聲請強制執行，未據繳納執行費新臺
      幣（下同）568元，經原審法院分別於93年12月12日及94
      年3 月3日兩次通知抗告人應於文到5日內補正，該通知已
      分別於93年12月15日及94年3月7日送達抗告人，此有送達
      證書附卷可稽。抗告人收受通知後，未依限繳納執行費56
      8元，原審法院乃於94年3月17日裁定駁回抗告人強制執行
      之聲請，經核尚無不合。
三、經查：抗告人因與相對人間請求給付扶養費強制執行事件，
    未據繳納強制執行費568元，經原審分別於93年12月12日及
    94年3月3日兩次通知抗告人應於文到5日內補正，該通知已
    分別於93年12月15日及94年3月7日送達抗告人，有送達證書
    在卷可稽。惟抗告人迄未補繳強制執行費568元，亦未聲請
    訴訟救助，原審法院認其聲請強制執行不合法，而依強制執
    行法第30條之1準用民事訴訟法第249條第1項第6款之規定以
    裁定駁回其聲請強制執行，自屬正當。抗告意旨主張相對人
    未盡扶養義務云云，此項實體上之主張，仍不能免除依法繳
    納強制執行費568元，抗告人逾期迄未補繳強制執行費568元
    ，其聲請強制執行不能認為合法，原審法院因而裁定駁回其
    聲請強制執行，核無不合。是其抗告為無理由，應予駁回。
四、據上論結，本件抗告為無理由，依強制執行法第30條之1、
    民事訴訟法第495條之1第1項、第449條第1項、第95條、第
    78條，裁定如主文。
中　　華　　民　　國　　94　　年　　5 　　月　　18　　日
                  民事第四庭   審判長法　官　胡景彬
　　　　　　　　　　　　　　　       法　官  黃三哲
　　　　　　　　　　　　　　　       法　官  丁振昌
上為正本係照原本作成。
不得再抗告。
中　　華　　民　　國　　94　　年　　5　　 月　　19  　日
                                     書記官　趙玲瓏
                                     　　　　　　Ｊ
